turku-src/stems/nouns.lexc
LEXICON N_list
айыквуян:айыквуян   N ;  ! "(ajYkvuA˙n) $a" 
аныкан:аныкан   N ;  ! "(anYka˙n) $a" 
атлетик:атлетик   N ;  ! "(atle˙tik) $n" 
бидонысе:бидоныс%^E   N ;  ! "(bido˙nYso) $a" 
валик:валик   N ;  ! "(pieni) akseli S" 
вийлык:вийлык   N ;  ! "(vi˙jlYk) $n" 
волгыжтур:волгыжтур   N ;  ! "(volgYZty˙r) $n" 
вуртан:вуртан   N ;  ! "(vurta˙n) $a" 
галёрке:галёрк%^E   N ;  ! "(galI˙rko) $n" 
градус:градус   N ;  ! "aste S" 
десятник:десятник   N ;  ! "alityönjohtaja S" 
дублёр:дублёр   N ;  ! "(dublI˙r) $n" 
законодательстве:законодательств%^E   N ;  ! "lainsäädäntä; lainsäädäntö S" 
идиоман:идиоман   N ;  ! "(idioma˙n) $a" 
иммигрант:иммигрант   N ;  ! "maahanmuuttaja S" 
июль:июль   N ;  ! "heinäkuu S" 
йӧрале:йӧрал%^E   N ;  ! "(jOra˙le) $a" 
йытырвоч:йытырвоч   N ;  ! "(jYtYrvoC) $n" 
кантон:кантон   N ;  ! "(kanto˙n) $n" 
кашкорне:кашкорн%^E   N ;  ! "(kaSko˙rno) $n" 
кожмӧр:кожмӧр   N ;  ! "(koZmO˙r) $n" 
коркасынан:коркасынан   N ;  ! "(korkasYnan) $a" 
кул:кул   N ;  ! "orja S" 
кыдал:кыдал   N ;  ! "lantio(nseutu) S" 
лончан:лончан   N ;  ! "kerroksinen, kerrostunut A" 
маэстре:маэстр%^E   N ;  ! "(maE˙stro) $n" 
мунлылык:мунлылык   N ;  ! "(mu˙nlYlYk) $n" 
ноле:нол%^E   N ;  ! "kostea; mahlainen A" 
омышуде:омышуд%^E   N ;  ! "(omYSu˙do) $n" 
ӧлталык:ӧлталык   N ;  ! "(OltalYk) $n" 
перге:перг%^E   N ;  ! "(pe˙rge) $n" 
политик:политик   N ;  ! "(poli˙tik) $n" 
продовольствий:продовольствий   N ;  ! "(prodovo˙l<stvij) $n" 
пылышшеҥгел:пылышшеҥгел   N ;  ! "(pYlYSSeNge˙l) $n" 
роликан:роликан   N ;  ! "(ro˙likan) $a" 
сериян:сериян   N ;  ! "(se˙riAn) $a" 
странице:страниц%^E   N ;  ! "(strani˙ce) $n" 
телеграмма:телеграмм%^A   N ;  ! "sähke S" 
туберкулёзан:туберкулёзан   N ;  ! "(tuberkulIza˙n) $a" 
тюк:тюк   N ;  ! "(tavara)kolli S" 
ужувур:ужувур   N ;  ! "(yZyvy˙r) $n" 
цитат:цитат   N ;  ! "(cita˙t) $n" 
чындымылык:чындымылык   N ;  ! "(CY˙ndYmYlYk) $n" 
шкешотан:шкешотан   N ;  ! "(SkeSota˙n) $a" 
шурно-чоман:шурно-чоман   N ;  ! "(Surno-Coman) $n" 
электросварка:электросварк%^A   N ;  ! "sähköhitsaus S" 
LEXICON N-VS_list
аҥысыремдымаш:аҥысыремдымаш   N-VS ;  ! "(aNYsYremdYma˙S) $n" 
вараш:вараш   N-VS ;  ! "haukka S" 
верештмаш:верештмаш   N-VS ;  ! "(vereStma˙S) $n" 
вожын-йолаш:вожын-йолаш   N-VS ;  ! "(voZYn-jolaS) $n" 
вуйсавыралмаш:вуйсавыралмаш   N-VS ;  ! "(vujsavYralmaS) $n" 
выдвигатлымаш:выдвигатлымаш   N-VS ;  ! "asettaminen, esittäminen (ehdokkaaksi) S" 
ешарыктымаш:ешарыктымаш   N-VS ;  ! "(eSarYktYma˙S) $n" 
илыш-койыш:илыш-койыш   N-VS ;  ! "(i˙lYS-ko˙jYS) $n" 
йолаш:йолаш   N-VS ;  ! "housut S" 
йӧналкалымаш:йӧналкалымаш   N-VS ;  ! "(jOnalkalYma˙S) $n" 
йукшымаш:йукшымаш   N-VS ;  ! "viilennys, kylmennys S" 
йымымаш:йымымаш   N-VS ;  ! "kipu; tyrmistys S" 
каргымаш:каргымаш   N-VS ;  ! "kiroaminen, toruminen, kirosana S" 
клеитлымаш:клеитлымаш   N-VS ;  ! "liimaus S" 
комарымаш:комарымаш   N-VS ;  ! "(komarYma˙S) $n" 
кошталалтмаш:кошталалтмаш   N-VS ;  ! "(koStalaltma˙S) $n" 
кумылаҥдымаш:кумылаҥдымаш   N-VS ;  ! "(kumYlaNdYma˙S) $n" 
кумаш:кумаш   N-VS ;  ! "(kyma˙S) $n" 
кышкалтыш:кышкалтыш   N-VS ;  ! "(kYSka˙ltYS) $n" 
локшичмаш:локшичмаш   N-VS ;  ! "veistäminen S" 
луҥгалтыш:луҥгалтыш   N-VS ;  ! "keinu S" 
модыш-воштылтыш:модыш-воштылтыш   N-VS ;  ! "leikki ja nauru S" 
мукш-еш:мукш-еш   N-VS ;  ! "(mykS-eS) $n" 
нугыдеммаш:нугыдеммаш   N-VS ;  ! "tihentyminen, sakeutuminen S" 
олмештымаш:олмештымаш   N-VS ;  ! "vaihto S" 
ӧргедылмаш:ӧргедылмаш   N-VS ;  ! "(OrgedYlma˙S) $n" 
пернедылмаш:пернедылмаш   N-VS ;  ! "(pernedYlma˙S) $n" 
почкинчымаш:почкинчымаш   N-VS ;  ! "(poCkinCYma˙S) $n" 
пуркаҥмаш:пуркаҥмаш   N-VS ;  ! "(purkaNma˙S) $n" 
пылыш-колмаш:пылыш-колмаш   N-VS ;  ! "(pYlYS-kolmaS) $n" 
рудымаш:рудымаш   N-VS ;  ! "(rudYma˙S) $n" 
сертыш:сертыш   N-VS ;  ! "(sertYS) $n" 
сумырымаш:сумырымаш   N-VS ;  ! "tuho, kaato S" 
темкалымаш:темкалымаш   N-VS ;  ! "(temkalYma˙S) $n" 
требоватлыдымаш:требоватлыдымаш   N-VS ;  ! "(trebovatlYdYma˙S) $n" 
туняволгалтыш:туняволгалтыш   N-VS ;  ! "(tynAvolgaltYS) $n" 
укшинчыш:укшинчыш   N-VS ;  ! "oksennus S" 
ужыктымаш:ужыктымаш   N-VS ;  ! "(yZYktYma˙S) $n" 
чарымаш:чарымаш   N-VS ;  ! "pysäytys, keskeytys; lopetus, loppu; kielto S" 
чуҥгалтыш:чуҥгалтыш   N-VS ;  ! "nokkaisu, nykäisy S" 
шапшаклымаш:шапшаклымаш   N-VS ;  ! "(SapSaklYma˙S) $n" 
шоиклымаш:шоиклымаш   N-VS ;  ! "(SoiklYma˙S) $n" 
шуалтымаш:шуалтымаш   N-VS ;  ! "(SualtYma˙S) $n" 
шувымаш:шувымаш   N-VS ;  ! "(SyvYma˙S) $n" 
шыдештарымаш:шыдештарымаш   N-VS ;  ! "suututus S" 
эргаш:эргаш   N-VS ;  ! "poika S" 
